# 求助陈版：居间服务账务处理

提问人：xuancaojisi 时间：2020-04-29 20:33:03
@chenyiwei 陈老师，您好：
请教以下问题：A公司与B公司签订了居间服务合同，约定B为A的产品进行推广，促进A与客户签约，在A执行与客户签订的合同期间，协助A回款；在A收到客户的第一笔回款时，支付给B居间费；那么A支付给B的居间费应在何时入账，是否要拆分合同居间费和催款费用，如何拆分，催款费用作为营业成本入账？

回答人：chenyiwei
理论上应将促成签约和催款服务作为两项单独的履约义务，前者相关部分属于合同取得成本，后者则属于在合同履行期间提供的辅助服务。建议尽可能通过市场信息观察确定两部分的单独售价，如果无法直接观察单独售价的，可按这两者的直接成本的相对比例进行分拆。